【裁判字號】    90,訴緝,329
【裁判日期】    900808
【裁判案由】    違反稅捐稽徵法
【裁判全文】
臺灣臺中地方法院刑事判決                          九十年度訴緝字第三二九號
    公  訴  人  臺灣臺中地方法院檢察署檢察官
    被      告  甲○○
右列被告因違反稅捐稽徵法案件，經檢察官提起公訴（八十九年度偵字第三二四０號
），本院判決如左：
    主  文
甲○○納稅義務人，連續以不正當方法逃漏稅捐，處拘役伍拾伍日，如易科罰金，以
參佰元折算壹日。
    事  實                                                                     事  實
一、甲○○於民國（以下同）八十二年年初起，至八十五年十二月份止，在臺中市○
    區○○路二巷八號一樓處開設「赤船飲料店」，並懸掛「赤船」之招牌對外經營
    酒店業務，「赤船飲料店」並依據商業登記法辦理營利事業登記，甲○○為「赤
    船飲料店」營業收入申報營業所得之納稅義務人；於營業期間，甲○○因認營業
    利潤不佳，竟基於逃漏稅捐之意圖自己不法所有概括犯意，連續於八十二年度至
    八十五年度營業時，故意以漏開統一發票之方式，而於該四次年度營業結束申報
    營業所得稅捐時，連續漏列「赤船飲料店」八十二年度至八十五年度成本營業收
    入新臺幣（以下同）分別為六十三萬零一百四十四元、十五萬一千零五十五元、
    二十六萬五千九百二十五元、七十八萬九千四百二十三元、及漏報所得額分別為
    三十六萬六千四百五十三元、八萬七千六百十一元、十五萬四千二百三十六元、
    四十五萬七千八百六十五元，以逃漏營業所得稅額分別為九萬一千六百一十三元
    、二萬一千九百零二元、三萬八千五百五十九元、十一萬四千四百六十六元（詳
    如附表所示），足以生損害於稅捐機關對於稅捐稽徵之正確性與國庫稅賦之收入
    （後於八十六年初，將該店頂讓由陳靜美（已另行審結，八十二年度前亦為陳靜
    美經營）經營）；而甲○○未依法辦理營業項目變登登記，而擅自擴大營業項目
    ，為臺中市稅捐稽徵處發現，移請財政部臺灣省中區國稅局臺中分局據以補徵八
    十二年度至八十五年度所得稅額而查獲。
二、案經財政部臺灣省中區國稅局臺中分局函送臺灣臺中地方法院檢察署檢察官偵查
    起訴。
    理  由
一、訊據被告甲○○對於右揭時地經營「赤船飲料店」，為該店之負責人，負有就「
    赤船飲料店」之營業所得為申報稅捐課徵，並於八十二年度至八十五年度營業期
    間，因認利潤不佳，而於申報營業所得稅額故意漏列成本之營業收入與所得額等
    情均坦承不諱；且被告甲○○既為上揭「赤船飲料店」之實際經營者，對於該店
    內營業成本與營業所得項目均應為被告甲○○所知悉，再參諸被告甲○○於本院
    審理中所自承因認營業利潤不佳而少報所得等語之情，是被告甲○○於前揭營業
    所得額結算申報時，故意漏列所得成本之營業收入與所得額，顯有故意以此不正
    當方法逃漏稅捐之不法意圖甚明；此外，且有財政部臺灣省中區國稅局八十七年
    度財營所第00000000號、00000000號、00000000號、
    00000000號處分書、臺中市稅捐稽徵處八十三年九月十日中市稅法字第
    一七０七二號處分書、與財政部臺灣省中區國稅局年度營業事業所得稅結算更正
    核定通知書、八十八年五月二十五日中區國稅法字第八八００二九七０八號函、
    八十八年五月二十五日中區國稅法字第八八００二九七０八號復查決定書等各一
    份在卷可稽；是本件事證明確，被告犯行，堪以認定。
二、按依商業登記法規定登記之商業負責人，為稅捐稽徵法第四十七條第三款所規定
    之納稅義務人，本件被告於八十二年度至八十五年度經營前開「赤船飲料店」，
    為該商店之負責人，而「赤船飲料店」亦依商業登記法規定辦理商業登記等情，
    已據被告甲○○供稱在卷，是被告甲○○依首揭稅捐稽徵法之規定，為「赤船飲
    料店」之納稅義務人，而被告甲○○以前開不正當之方法逃漏如附表所示營業所
    得稅捐已如上述；故核被告甲○○所為，係犯稅捐稽徵法第四十一條之納稅義務
    人以不正當方法逃漏稅捐之罪，又被告於八十二年度至八十五年度計四次分別以
    前開不正方法逃漏如附表所示稅捐，其時間緊接，所犯罪名與犯罪構成要件相同
    ，顯係基於概括之犯意反覆為之，為連續犯，應依刑法第五十六條之規定以一罪
    論，並加重其刑。爰審酌被告於犯後坦承犯行，態度良好，尚知所悔悟，且被告
    於營業時已繳交相當之稅額，且被告亦已分期補繳財政部臺灣省中區國稅局臺中
    分局核定應補繳稅額等情事，量處如主文所示之刑，並依新修正刑法第四十一條
    第一項前段之規定諭知易科罰金之折算標準（按刑法第四十一條原規定所犯最重
    本刑為三年以下有期徒以下之刑之罪，而受六個月以下有期徒刑或拘役之宣告者
    ，得易科罰金，後經立法院三讀通過修正為所犯最重本刑為五年以下有期徒刑以
    下之刑之罪，而受六個月以下有期徒刑或拘役之宣告者，得易科罰金，並經總統
    於九十年一月十日以華總一義字第九０００００三八００號公布，自九十年一月
    十二日起生效，被告於本犯行後，有關易科罰金之法令變更，經比較新舊法規定
    ，以新法較有利於被告，自應適用裁判時之法令，附此敘明。），以資懲儆。
據上論斷，應依刑事訴訟法第二百九十九條第一項前段，稅捐稽徵法第四十一條，第
四十七條第三款，刑法第二條第一項前段、第十一條前段、第五十六條、第四十一條
第一項前段，罰金罰鍰提高標準條例第二條，判決如主文。
中      華      民      國      九十      年      八      月      八    日
                                        法  官    梁   堯   銘
右正本證明與原本無異。
如不服本判決，應於送達後十日內向本院提出上訴狀（須附繕本），上訴於臺灣高等
法院臺中分院。
                                        書記官
中      華      民      國      九十      年      八      月      八    日
附表：
  ┌─┬─────────┬─────────┬───────┬────┐
  │年│漏報未列成本      │    漏報所得額    │  漏  稅  額  │ 負責人 │
  │度│之營業收入        │                  │              │        │
  ├─┼─────────┼─────────┼───────┼────┤
  │82│６３０１４４元    │３６６４５３元    │９１６１３元  │ 甲○○ │
  ├─┼─────────┼─────────┼───────┼────┤
  │83│１５１０５５元    │８７６１１元      │２１９０２元  │ 甲○○ │
  ├─┼─────────┼─────────┼───────┼────┤
  │84│２６５９２５元    │１５４２３６元    │３８５５９元  │ 甲○○ │
  ├─┼─────────┼─────────┼───────┼────┤
  │85│７８９４２３元    │４５７８６５元    │１１４４６６元│ 甲○○ │
  └─┴─────────┴─────────┴───────┴────┘
附錄論罪科刑法條：
稅捐稽徵法第四十一條
納稅義務人以詐術或其他不正當方法逃漏稅捐者，處五年以下有期徒刑、拘或科或併
科新臺幣六萬元以下罰金。
稅捐稽徵法第四十七條
本法關於納稅義務人、扣繳義務人及代繳人應處徒刑之規定，於左列之人適用之：
一、公司法規定之公司負責人。
二、民法或其他法律規定對外代表法人之董事或理事。科新臺幣六萬元以下罰金。
三、商業登記法規定之商業負責人。
四、其他非法人團體之代表人或管理人。


司法院資訊處製作；財團法人民間司法改革基金會備份。
